臺灣彰化地方法院刑事判決　　　　　　94年度易緝字第48號
公　訴　人　臺灣彰化地方法院檢察署檢察官
被　　　告　丁○○
　　　　　　　　　　（現於臺灣彰化看守所羈押中）
上列被告因竊盜案件，經檢察官提起公訴（94年度偵字第5408號
），及移送併辦（94年度偵字第8681號），於本院準備程序中，
被告就被訴事實為有罪之陳述，經本院合議庭裁定改依簡式審判
程序審理，並判決如下：
    主  文
丁○○共同連續攜帶兇器竊盜，累犯，處有期徒刑壹年肆月，扣
案之鑰匙壹支、一字起子貳支、油壓剪壹支及老虎鉗貳支均沒收
之。
    事  實
一、丁○○前因違反毒品危害防制條例案件，經本院於民國（下
    同）91年7月20日以91年度訴字第558號判處有期徒刑8月確
    定，於92年12月29日因縮短刑期執行完畢。竟不知悔改，基
    於為自己不法所有之概括犯意，或與乙○○，或與簡門騫共
    同基於為自己不法所有之概括犯意聯絡及行為分擔，為下列
    之竊盜犯行：
（一）自94年5月9日5時許起，至同年7月11日止，於如附表1所
      示之時間、地點，以丁○○所有、客觀上足以對人之生命
      、身體、安全構成威脅，具有危險性足為兇器之油壓剪1
      支及老虎鉗2支竊取臺灣電力公司所有之PVC電線共約1000
      公斤，得手後，將竊得之物賣給不知名之流動中古商，得
      款新臺幣（下同）26000元。
（二）與簡門騫共同為下列之竊盜犯行：
      於94年7月11日凌晨1時50分許，在彰化縣二林鎮○○○○○段旁，以丁○○所有、客觀上足以對人之生命、身體、
      安全構成威脅，具有危險性足為兇器之油壓剪1支，共同
      竊取臺灣電力公司所有之PVC電線共120公斤，轉賣得5000
      元後，2人朋分花用。
（三）與乙○○共同為下列之竊盜犯行：
    (1)先於94年7月10日晚間10時30分許，2人徒步前往彰化縣埤
      頭鄉○○○路4號「日統國道客運站」停車場內，由乙○○以其所有之鑰匙1支，竊取癸○○所有，交由謝宣諶使
      用之車牌號碼AHX -802號重型機車，丁○○則在旁把風，
      得手後由乙○○騎乘上開竊得之機車後載丁○○逃離現場
      。
    (2)嗣於同日晚間10時40分許，2人騎乘前揭機車至彰化縣北
      斗鎮○○路811號「自來水廠」前，再由丁○○把風，乙○○持其所有、客觀上足供作兇器使用之一字起子2支，
      撬開辛○○所有之車牌號碼AC-1518號自用小貨車車門，
      進入車內破壞車鎖行竊之際，旋為巡邏員警當場查獲而未
      遂，並扣得前揭鑰匙1支及一字起子2支。
（四）自94年7月19日起至同年月23日止，於如附表二所示之時
      間、地點，以如附表二所示之方法，竊取子○○等人所有
      如附表二所示之車輛及物品。後經警循線查獲，並於所尋
      獲之QH-9940號自小客車內扣得丁○○所有、作為竊盜使
      用之前揭油壓剪1支及老虎鉗2支，而查悉上情。
二、案經彰化縣警察局北斗分局報請臺灣彰化地方法院檢察署檢
    察官偵查起訴及移送併辦。
    理  由
一、按除被告所犯為死刑、無期徒刑、最輕本刑為三年以上有期
    徒刑之罪或高等法院管轄第一審案件者外，於前條第一項程
    序進行中，被告先就被訴事實為有罪之陳述時，審判長得告
    知被告簡式審判程序之旨，並聽取當事人、代理人、辯護人
    及輔佐人之意見後，裁定進行簡式審判程序；除簡式審判程
    序及簡易程序案件外，第一審應行合議審判，刑事訴訟法第
    273條之1第1項、第284條之1分別定有明文。本件被告丁○○所涉係死刑、無期徒刑、最輕本刑為三年以上有期徒刑之
    罪或高等法院管轄第一審案件以外之罪，並於本院行準備程
    序時就被訴事實為有罪之陳述，本院合議庭依前揭規定，經
    評議結果，裁定改由一名法官獨任行簡式審判程序，先予敘
    明。
二、右揭犯罪事實，業據被告丁○○於警詢、偵查中及本院準備
    程序、審理時均坦承不諱，核與同案被告乙○○於警詢、偵
    查及本院準備程序、審理時之供述及共犯簡門騫於警詢中之
    供述相符，並經被害人謝宣諶、辛○○、臺灣電力公司溪州
    服務所工作人員丙○○、臺灣電力公司彰化服務所工作人員
    戊○○、顏禎祥、陳炎生、壬○○、劉許美慧於警詢證述綦
    詳，並有電力線路失竊現場調查報告表5紙、贓物認領保管
    單4紙、車籍作業系統-查詢認可資料6份、被告丁○○於94
    年7 月20日凌晨12時28分許，在彰化縣溪州鄉○○路為監視
    器錄影之翻拍照片1張、查獲照片32張附卷可稽，及被告用
    以行竊之鑰匙1支、一字起子2支、油壓剪1支及老虎鉗2支扣
    案可資佐證，足認被告之自白與事實相符，其上開犯行應堪
    認定。
三、按刑法第321條第1項第3款之攜帶兇器竊盜罪，係以行為人
    攜帶兇器竊盜為其加重條件，此所謂兇器，其種類並無限制
    ，凡客觀上足對人之生命、身體、安全構成威脅，具有危險
    性之兇器均屬之，最高法院著有79年度台上字第5253號判例
    。本件被告所犯前開編號一（一）之竊盜犯行，係以油壓剪
    1支及老虎鉗2支行竊，所犯編號一（二）之竊盜犯行，係以
    油壓剪1支行竊，所犯編號一（三）(2)之竊盜犯行，係以一
    字起子2支行竊，所犯編號一（四）附表二1～3之竊盜犯行
    ，係以剪刀柄行竊，上開油壓剪1支、老虎鉗2支、1字起子2
    支及剪刀柄1支，均為足以殺傷人之身體、生命之器械，顯
    為具有危險性之兇器，故核被告丁○○所為，係犯刑法第32
    0條第1項之竊盜罪（犯罪事實編號一（三）(1)及一（四）附
    表二4、5）、刑法321條第1項第3款之攜帶兇器竊盜罪（犯
    罪事實編號一（一）、（二）、（四）附表二1～3）及刑法
    第321條第1項第3款、第2項之攜帶兇器竊盜未遂罪（犯罪事
    實編號一（三）(2)）。被告丁○○與本案被告乙○○（犯罪
    事實編號一（三））、共犯簡門騫（犯罪事實編號一（二）
    ）間，有犯意之聯絡及行為之分擔，皆為共同正犯。被告先
    後多次竊盜犯行，時間緊接，方法相同，所犯係構成要件相
    同之罪名，顯係基於概括犯意為之，應依連續犯之規定，論
    以較重之攜帶兇器竊盜罪，並依法加重其刑。又被告曾因違
    反毒品危害防制條例案件，經本院於91年7月20日以91年度
    訴字第558號判處有期徒刑8月確定，於92年12月29日因縮短
    刑期執行完畢，有卷附之臺灣高等法院被告前案紀錄表可按
    ，其受有期徒刑之執行完畢後，5年內再犯本件有期徒刑以
    上之罪，為累犯，應依刑法第47條規定遞加重其刑。被告所
    竊取之車號KQG-235號重型機車，為子○○所有，而車號
    QH-9940號自小客車，為己○○所有，又車號KSQ-313號重型
    機車，為庚○○所有，有卷附之車輛車牌失竊作業-查獲車
    輛認可資料3紙在卷可稽，公訴人誤認上開重型機車及自小
    客車分別為顏禎祥、陳炎生及劉許美慧所有，均有未洽，併
    此敘明。爰審酌被告年輕力壯，不思正當工作，竟竊取他人
    財物牟利，及其犯罪之動機、目的、手段、方法、所得、犯
    後坦承犯行、態度良好等一切情狀，量處如主文所示之刑。
    扣案之鑰匙1支、一字起子2支、油壓剪1支及老虎鉗2支，乃
    分別為同案被告乙○○所有或被告丁○○所有，且供行竊所
    用之工具，業據同案被告乙○○及被告丁○○於本院審理時
    自承在卷，併依刑法第38條第1項第2款宣告沒收。又剪刀柄
    1支，雖為被告丁○○所有且供其竊盜所用之物，惟未經扣
    案且業已滅失，而附表二5之鑰匙1支，為車主庚○○所有之
    物，且未經扣案又已滅失，爰均不另為沒收之諭知，併此敘
    明。
據上論斷，應依刑事訴訟法第273條之1第1項、第299條第1項前
段，刑法第28條、第56條、第321條第1項第3款、第47條、第38
條第1項第2款，判決如主文。
中　　華　　民　　國　　94　　年　　12　　月　　27　　日
                  刑事第二庭    法  官  黃齡玉
以上正本證明與原本無異。
如不服本判決，應於判決送達後10日內，向本院提出上訴狀（ 須
附繕本 ）。
告訴人或被害人對於判決如有不服具備理由請求檢察官上訴者，
其上訴期間之計算係以檢察官收受判決正本之日期為準。
中　　華　　民　　國　　94　　年　　12　　月　　27　　日
                                書記官  施嘉玫
中華民國刑法第321條
犯竊盜罪而有左列情形之一者，處 6 月以上、 5 年以下有期徒
刑：
一  於夜間侵入住宅或有人居住之建築物、船艦或隱匿其內而犯
    之者。
二  毀越門扇、牆垣或其他安全設備而犯之者。
三  攜帶兇器而犯之者。
四  結夥三人以上而犯之者。
五  乘火災、水災或其他災害之際而犯之者。
六  在車站或埠頭而犯之者。
前項之未遂犯罰之。
附表一
┌─────┬─────────────┬──────┐
│時間　　　│地點　　　　　　　　　　　│竊取物品　　│
├─────┼─────────────┼──────┤
│94年5月9日│彰化縣溪州高幹72Y12YY4-低5│PVC風雨線724│
│05時許　　│、72Y11Y9Z4-低2　　　　　 │公尺（價值約│
│          │                          │13104元）　 │
├─────┼─────────────┼──────┤
│94年6月9日│彰化縣溪州亞麻高幹54Y3-Y4 │PVC風雨線92 │
│04時許　　│　　　　　　　　　　　　　│公尺（價值約│
│          │                          │1665元）　  │
├─────┼─────────────┼──────┤
│94年7月8日│彰化縣二林鎮萬興柳仔溝　　│PVC風雨線　 │
│02時許　　│42-184地號　　　　　　　　│1262公尺（價│
│          │                          │值約22842元 │
│          │                          │）　        │
├─────┼─────────────┼──────┤
│94年7月9日│彰化縣二林鎮萬興柳仔溝　　│PVC風雨線691│
│23時許　　│854地號　　　　　　　　　 │公尺、裸硬銅│
│　　　　　│　　　　　　　　　　　　　│線538公尺（ │
│          │                          │價值共約    │
│          │                          │19831元）   │
├─────┼─────────────┼──────┤
│94年7月11 │彰化縣溪湖糖廠彰水路二段  │銅玻璃導線　│
│日01時許　│762號梅芳高分36Z3～36Z3低2│460公尺（價 │
│          │桿                        │值約8320元）│
└─────┴─────────────┴──────┘
附表二
┌─────┬───────┬─────┬──────┐
│時間　　　│地點　　　　　│行為方式　│竊取物品　　│
├─────┼───────┼─────┼──────┤
│94年7月19 │彰化縣溪州鄉溪│以丁○○所│子○○所有（│
│日20時許　│州村中興路3號 │有、客觀上│併案意旨書誤│
│　　　　　│前　　　　　　│足以對人之│書為顏禎祥所│
│          │              │生命、身體│有）交由顏禎│
│          │              │、安全構成│祥使用之機車│
│          │              │威脅足為兇│1輛（KQG-235│
│          │              │器之剪刀柄│號，價值約  │
│          │              │（已丟棄）│4000元）    │
├─────┼───────┼─────┼──────┤
│94年7月20 │彰化縣溪州鄉溪│以丁○○所│甲○○所有機│
│日0時許　 │州村慶平路85號│有、客觀上│車1輛（JKU-5│
│　　　　　│前　　　　　　│足以對人之│71號，價值約│
│          │              │生命、身體│10000元）   │
│          │              │、安全構成│            │
│          │              │威脅足為兇│            │
│          │              │器之剪刀柄│            │
│          │              │（已丟棄）│            │
├─────┼───────┼─────┼──────┤
│94年7月20 │彰化縣溪州鄉尾│以丁○○所│己○○所有（│
│日18時許　│厝村溪下路旁　│有、客觀上│併案意旨書誤│
│　　　　　│　　　　　　　│足以對人之│載為陳炎山所│
│          │              │生命、身體│有）、由陳炎│
│          │              │、安全構成│山、己○○共│
│          │              │威脅足為兇│同使用之小客│
│          │              │器之剪刀柄│車1輛（QH-99│
│          │              │（已丟棄）│40 號，價值 │
│          │              │　        │約5000元）  │
├─────┼───────┼─────┼──────┤
│94年7月20 │彰化縣溪州鄉瓦│徒手　　　│竹節鋼筋5支 │
│日21時許　│厝村溪林路旁工│　　　　　│（價值約100 │
│　　　　　│地　　　　　　│　　　　　│元）        │
├─────┼───────┼─────┼──────┤
│94年7月23 │彰化縣溪州鄉東│以置於原車│庚○○所有、│
│日11時許　│州村中通路69號│之鑰匙發動│（併案意旨書│
│　　　　　│前　　　　　　│（已丟棄）│誤載為劉許美│
│          │              │          │慧所有）交由│
│          │              │          │劉許美慧使用│
│          │              │          │之機車1輛（ │
│          │              │          │KSQ-313號， │
│          │              │          │價值約3000元│
│          │              │          │）          │
└─────┴───────┴─────┴──────┘
